臺灣新北地方法院板橋簡易庭民事簡易判決
                                  110年度板簡字第2545號
原      告  現代三合院社區管理委員會


法定代理人  陳啟南  
訴訟代理人  吳錫欽律師
被      告  周仁貴  


上列當事人間請求返還租賃房屋等事件，本院於民國111年1月17
日言詞辯論終結，判決如下：
    主      文
被告應將建號為中和區三民段０００２５６－０００位於現代三合院社區內
之二間房屋，分別為編號７９１２之汙水機房、編號７９０６之倉庫，騰
空遷讓返還予原告。
被告應自民國一一０年九月二十三日起至遷讓返還前項二間房屋
為止，按月給付原告新臺幣肆仟元。
原告其餘之訴駁回。
訴訟費用由被告負擔。
本判決原告勝訴部分得假執行。
    事實及理由
一、按訴狀送達後，原告不得將原訴變更或追加他訴。但請求之
    基礎事實同一者，不在此限，民事訴訟法第255條第1項第2
    款定有明文，而依同法第436條第2項規定，此於簡易訴訟程
    序亦有適用。本件原告原起訴聲明請求：㈠被告應將建號為
    中和區三民段00000-000位於現代三合院社區內之二間房屋
    ，分別為編號7912之汙水機房、編號7906之倉庫，騰空遷讓
    返還予原告。㈡被告應自民國110年9月17日起至遷讓返還前
    項二間房屋之日止，按月給付原告新臺幣（下同）4,000元
    。並自起訴狀繕本送達翌日起至清償日止，按年利率5%加付
    遲延利息。嗣於民國111年1月17日言詞辯論期日當庭變更聲
    明為：㈠被告應將建號為中和區三民段00000-000位於現代三
    合院社區內之二間房屋，分別為編號7912之汙水機房、編號
    7906之倉庫，騰空遷讓返還予原告。㈡被告應自110年9月22
    日起至遷讓返還二間房屋為止，按月給付原告4,000元，此
    核屬基於同一租賃契約而為請求，揆諸首揭規定，應予准許
    。
二、原告主張：
  ㈠兩造就建號為中和區三民段00000-000位於現代三合院社區內
    之二間房屋，分別為編號7912之汙水機房、編號7906之倉庫
    （合稱系爭房屋）分別簽訂有租賃契約（以下分稱機房租約
    、倉庫租約，合稱系爭二租約）。機房租約及倉庫租約分別
    約定租賃期限為110年4月1日起至111年12月31日及自109年8
    月1日至110年12月31日，均約定每月租金2,000元，且系爭
    二租約第8條均約定：「租賃契約未到期，一方擬終止契約
    時，須提前60日以書面通知他方，且雙方不得請求任何賠償
    。」，原告於110年7月17日發函予被告表示終止租約之意思
    ，並依租約第8條規定提前通知，被告既然不否認已經收受
    此份存證信函，而寄出時間是110年7月17日，則本件終止租
    約意思表示之書面通知時點延後至一個禮拜即110年7月24日
    ，並加計60日，作為兩造終止租約之時點即110年9月22日。
    又系爭租約已終止，被告仍繼續占有使用系爭房屋而未騰空
    返還予原告，已獲有每月租金4,000元之利益，並使原告受
    有相當於租金之損害，故併依民法第179條規定請求被告按
    月給付相當於租金之不當得利4,000元。為此，爰依租賃物
    返還請求權、所有權返還請求及不當得利之法律關係，提起
    本件訴訟。並聲明：㈠被告應將建號為中和區三民段00000-0
    00位於現代三合院社區內之二間房屋，分別為編號7912之汙
    水機房、編號7906之倉庫，騰空遷讓返還予原告。㈡被告應
    自110年9月22日起至遷讓返還二間房屋為止，按月給付原告
    4,000元。
  ㈡對於被告抗辯之陳述：
    被告使用倉庫的情形不佳，造成髒亂，社區住戶反應很強烈
    ，無法容忍被告再延期，且已經有給被告二個月的期間，不
    是沒有給予緩衝。
三、被告則以：依照合約，是配合污水工程才向社區承租倉庫，
    被告也有配合支付房租，而目前工程還沒結束，所以才沒有
    返還倉庫。工程結束被告就會自行退租，原告要被告走要給
    被告時間找倉庫。工程材料都還放在現場，三個月到六個月
    內可以返還。對於系爭二租約第8條有規定，雙方終止契約
    ，需於六十天前以書面通知，確實有講好隨時可以解約等不
    爭執等語，並聲明：原告之訴駁回。
四、法院之判斷：
  ㈠原告主張之上開事實，業據提出系爭二租約、110年7月17日
    寄發之存證信函、公寓大廈管理組織報備證明及核准函、系
    爭房屋建物登記第一類謄本、110年7月7日寄發之存證信函
    等件在卷為證，核認無訛，堪信為真。被告就兩造之間訂立
    系爭二租約及系爭二租約第八條規定，雙方終止契約，需於
    六十天前以書面通知，確實已約定隨時可以解約等情並不爭
    執，堪信原告主張兩造間之系爭二租約已載明兩造均可於租
    賃期間屆滿前終止契約乙情為真。
  ㈡按系爭二租約第8條均載明「租賃契約未到期，一方擬終止契
    約時，須提前60日以書面通知他方，且雙方不得請求任何賠
    償。」，此有該租約條款在卷可稽（見本院卷第18、20頁）
    。又按承租人於租賃關係終止後，應返還租賃物；所有人對
    於無權占有或侵奪其所有物者，得請求返還之，民法第455
    條第1項、第767條第1項前段亦有明文。查原告主張其於110
    年7月17日發函予被告表示終止租約之意思，並依租約第8條
    規定提前通知，並因被告不否認已收受此份存證信函，以該
    書面通知延後至一個禮拜即110年7月24日作為終止租約意思
    表示之書面通知，並加計60日，作為兩造終止租約之時點即
    110年9月22日，被告就原告此部分主張亦不爭執（見111年1
    月17日言詞辯論筆錄第3頁），堪認兩造間系爭二租約已於1
    10年9月22日發生合法終止之效力。準此，原告為系爭房屋
    所有權人，其依民法第455條前段、第767條第1項前段等規
    定，請求被告將系爭房屋騰空返還原告，即屬有理，應予准
    許。
  ㈢末按無權占有他人之房屋者，自應認可獲得相當於房屋租金
    之利益（最高法院84年度台上字第401號判決亦可參照）。
    查被告於系爭二租約終止後，迄今仍未將系爭房屋騰空遷讓
    返還予原告，核屬無權占有系爭房屋，且受有使用系爭房屋
    之利益，並致原告受有損害，其利益與損害均相當於系爭房
    屋之租金。是以，原告請求被告自系爭二租約終止翌日即11
    0年9月23日起至遷讓返還房屋之日止，按月給付原告相當於
    租金之不當得利4,000元，為有理由，應予准許。逾此部分
    之請求，即屬無據，應予駁回。
五、綜上所述，原告依租賃物返還請求權、所有物返還請求權，
    請求被告遷讓返還系爭房屋；暨依不當得利之規定，請求被
    告自110年9月23日起至遷讓返還系爭房屋之日止，按月給付
    其相當於租金之不當得利4,000元，為有理由，應予准許。
    逾此部分之請求，即屬無據，應予駁回。
六、本件事證已臻明確，兩造其餘之攻擊防禦方法及所提證據，
    於判決結果不生影響，爰不一一論列，併此敘明。
七、本件原告勝訴部分係依民事訴訟法第427條第1項規定適用簡
    易訴訟程序所為被告敗訴之判決，爰依同法第436條第2項、
    第389條第1項第3款規定，依職權宣告假執行。
八、訴訟費用負擔之依據：民事訴訟法第79條。
中　　華　　民　　國　　111 　年　　2 　　月　　17　　日
                  臺灣新北地方法院板橋簡易庭
                      法  官  陳怡親
以上為正本係照原本作成。
如不服本判決，應於送達後20日內，向本院提出上訴狀並表明上
訴理由，如於本判決宣示後送達前提起上訴者，應於判決送達後
20日內補提上訴理由書（須附繕本）。
中　　華　　民　　國　　111 　年　　2 　　月　　17　　日
                      書記官  劉芷寧